臺灣新北地方法院刑事判決
                                   111年度審訴字第1220號
公  訴  人  臺灣新北地方檢察署檢察官
被      告  蔡文賢


上列被告因違反毒品危害防制條例案件，經檢察官提起公訴（11
1年度毒偵字第4716號），因被告於準備程序中就被訴事實為有
罪之陳述，經告以簡式審判之旨，並聽取當事人之意見後，經本
院合議庭裁定由受命法官獨任進行簡式審判程序，判決如下：
    主  文
蔡文賢施用第一級毒品，處有期徒刑捌月；又施用第二級毒品，
處有期徒刑肆月，如易科罰金，以新臺幣壹仟元折算壹日。
    事實及理由
一、本件犯罪事實及證據，除證據部分補充「被告蔡文賢於本院
    準備程序及審理時之自白、新北市政府警察局海山分局尿液
    檢體採證同意書1紙」外，其餘均引用如附件檢察官起訴書
    之記載。
二、被告前因施用毒品案件，經本院以110年度毒聲字第738號裁
    定送觀察、勒戒後，因認無繼續施用毒品傾向，於110年6月
    30日執行完畢釋放出所，並由臺灣新北地方檢察署檢察官以
    110年度毒偵字第1072號為不起訴處分確定，此有臺灣高等
    法院被告前案紀錄表、在監在押全國紀錄表各1份附卷可按
    ，被告於觀察勒戒執行完畢釋放後之3年內，再犯本案施用
    毒品罪，自合於毒品危害防制條例第23條第2項有關起訴之
    規定。
三、論罪科刑：
　㈠核被告所為，係犯毒品危害防制條例第10條第1項之施用第一
    級毒品罪及同條例第10條第2項之施用第二級毒品罪。又其
    施用前非法持有海洛因及甲基安非他命之行為，為施用毒品
    之當然手段，應為施用毒品之行為所吸收，均不另論罪。
　㈡被告所犯上開2罪，犯意各別、行為互殊，應予分論併罰。
  ㈢被告前因施用毒品案件，經本院以108年度審訴字第482號判
    決判處有期徒刑1年確定；又因施用毒品案件，經本院以108
    年度審訴字第1477號判決判處有期徒刑10月確定，上訴後，
    分別經臺灣高等法院以108年度上訴字第4055號、最高法院
    以109年度台上字第2045號判決上訴駁回確定，上開2案件所
    示罪刑，嗣經臺灣高等法院以109年度抗字第1021號裁定應
    執行有期徒刑1年3月確定，於110年10月21日執行完畢等情
    ，為被告所不爭執，並經檢察官主張本件被告構成累犯暨請
    求加重其刑，復有檢察官提出之刑案資料查註紀錄表在卷可
    參，核與卷附臺灣高等法院被告前案紀錄表、在監在押全國
    紀錄表相符，是被告於有期徒刑執行完畢後5年內，故意再
    犯本案有期徒刑以上之2罪，均符合刑法第47條第1項之累犯
    要件。又依司法院釋字第775號解釋意旨，審酌被告構成累
    犯前案紀錄之罪質種類與本案犯罪情節均為施用毒品犯行，
    且衡酌該等前案紀錄之罪名輕重、徒刑執行完畢之態樣、時
    期，皆足認被告先前刑之執行不足以發揮警告作用，堪認其
    對於刑罰之反應力薄弱，佐以其所犯本案之罪，加重最低本
    刑，亦無致個案過苛或不符罪刑相當原則，故依刑法第47條
    第1項規定，皆加重其刑。（依司法院刑事裁判簡化通俗化
    原則，刑事判決主文得不記載累犯或其他刑法總則加重、減
    輕事由）。
　㈣爰審酌被告前有竊盜、毒品等前科(不含前項論累犯之前科)
    ，素行不佳，又再施用毒品不思悔改，意志力薄弱，其施用
    毒品經觀察勒戒後，再犯本案，仍無法斷絕施用毒品惡習，
    漠視國家對於杜絕毒品犯罪之法令禁制，所為殊值非難，惟
    念其施用毒品所生之危害，實以自戕身心健康為主，對於他
    人生命、身體、財產等法益，尚無明顯重大實害，兼衡施用
    毒品者具有「病患性犯人」之特質，暨其素行、犯罪之動機
    、目的、手段，暨犯罪後坦承犯行，態度尚可，自陳高中肄
    業之教育程度，工作是工人，月收入約新臺幣4萬元、需扶
    養父親之家庭經濟狀況等一切情狀，分別量處如主文所示之
    刑，並就得易科罰金之有期徒刑部分，諭知易科罰金之折算
    標準。
　㈤至被告持以施用第二級毒品之玻璃球吸食器，未據扣案，復
    無證據證明現尚存在，衡諸上開器具材料取得及組裝均容易
    ，縱使予以沒收，對於預防將來犯罪之效果亦有限，欠缺刑
    法上之重要性，爰不予宣告沒收。
據上論斷，應依刑事訴訟法第273條之1第1項、第299條第1項前
段、第310條之2、第454條第2項，毒品危害防制條例第10條第1 
項、第2項，刑法第11條前段、第47條第1項、第41條第1項前段
，判決如主文。
本案經檢察官范孟珊偵查起訴，檢察官高智美到庭執行職務。
中　　華　　民　　國　　111 　年　　11　　月　　18　　日
                  刑事第二十五庭  法  官  王綽光
上列正本證明與原本無異。
如不服本判決，應於判決送達後20日內敘明上訴理由，向本院提
出上訴狀 (應附繕本) ，上訴於臺灣高等法院。其未敘述上訴理
由者，應於上訴期間屆滿後20日內向本院補提理由書「切勿逕送
上級法院」。     
                                  書記官  張家瑋
中　　華　　民　　國　　111 　年　　11　　月　　22　　日
附錄本案論罪科刑法條全文：
毒品危害防制條例第10條
施用第一級毒品者，處6月以上5年以下有期徒刑。
施用第二級毒品者，處3年以下有期徒刑。
--------------------------------------------------------
【附件】
臺灣新北地方檢察署檢察官起訴書
                                   111年度毒偵字第4716號
　　被　　　告　蔡文賢　男　47歲（民國00年0月00日生）
　　　　　　　　　　　　住新北市○○區○○路0段00巷0號4樓
　　　　　　　　　　　　國民身分證統一編號：Z000000000號
上列被告因違反毒品危害防制條例案件，業經偵查終結，認應提
起公訴，茲將犯罪事實及證據並所犯法條分敘如下：
　　　　犯罪事實
一、蔡文賢前因施用毒品案件，經法院裁定送觀察、勒戒後，認
    無繼續施用毒品之傾向，於民國110年6月30日執行完畢釋放
    出所。詎仍未戒除毒癮，於前揭觀察、勒戒執行完畢釋放3年
    內，復基於施用第一級毒品之犯意，於111年3月12日某時，
    在新北市○○區○○路0段00巷0號4樓住處，以抽煙方式，施用
    第一級毒品海洛因1次；另將第二級毒品甲基安非他命置入
    玻璃球內燒烤後吸食煙霧方式，施用第二級毒品甲基安非他
    命1次。嗣於111年3月13日18時30分許，為警在新北市○○區○
    ○路000號前查獲，並經其同意為警採集其尿液送驗後，結果
    呈安非他命、甲基安非他命、可待因及嗎啡陽性反應。
二、案經新北市政府警察局海山分局報告偵辦。
　　　　證據並所犯法條
一、證據清單暨待證事實：
編號      證據名稱            待證事實      一 被告蔡文賢於警詢及偵查中之自白 坦承於111年3月12日某時，在新北市○○區○○路0段00巷0號4樓住處，以抽煙方式，施用第一級毒品海洛因1次；另將第二級毒品甲基安非他命置入玻璃球內燒烤後吸食煙霧方式，施用第二級毒品甲基安非他命1次。嗣於111年3月13日18時30分許，為警在新北市○○區○○路000號前查獲之事實。 二            新北市政府警察局受採集尿液檢體人姓名及檢體編號對照表、台灣檢驗科技股份有限公司濫用藥物檢驗報告(檢體編號：B0000000)、各1份  證明被告尿液經檢驗，結果呈安非他命、甲基安非他命、可待因及嗎啡陽性反應之事實  
二、核被告所為，係犯毒品危害防制條例第10條第1項及第2項之
    施用第一級及第二級毒品等罪嫌。被告所犯上開2罪間，犯
    意各別，行為互殊，請予分論併罰。
三、依毒品危害防制條例第23條第2項、刑事訴訟法第251條第1
    項提起公訴。
　  此　致
臺灣新北地方法院
中　　華　　民　　國　 111　　年　　9 　　月　　20　　日
　　　　　　　　　　　　　　　　　  檢  察  官  范孟珊